臺灣高雄地方法院民事裁定
110年度訴字第189號
原      告  毛嘉第  
訴訟代理人  姜繼堯  
上列當事人與被告李劉花等間請求分割共有物事件，本院裁定如
下：
  主  文
原告應於本裁定正本送達之日起五日內向高雄市政府地政局大寮
地政事務所繳納測量費用新台幣參萬捌仟捌佰元。
  理  由
一、訴訟行為須支出費用者，審判長得定期命當事人預納之。當
    事人不預納者，法院得不為該行為。但其不預納費用致訴訟
    無從進行，經定期通知他造墊支亦不為墊支時，視為合意停
    止訴訟程序。前項但書情形，經當事人於4 個月內預納或墊
    支費用者，續行其訴訟程序。其逾4個月未預納或墊支者，
    視為撤回其訴或上訴，民事訴訟法第94條之1定有明文。又
    該條第1項但書規定之不預納費用致訴訟無從進行者，如分
    割共有物之測量費、鑑定費，或當事人在監之提解費等，當
    事人不繳納，致訴訟無從進行者是，辦理民事訴訟事件應行
    注意事項第29條第4項可資參照。蓋分割共有物事件，法院
    有自由裁量之權，不受共有人主張之拘束，而仍應斟酌當事
    人之聲明，共有物之性質、經濟效用及全體共有人利益等因
    素，公平裁量，以定分割方案。且必於原物分配有困難者，
    始予變賣。
二、經查，本件原告起訴請求分割兩造共有高雄市○○區○○段000○
    000○00000○000地號土地（下稱系爭土地），本院業已民國1
    10年9月9日至現場履勘確認系爭土地現況，並委請大寮地政
    事務所就系爭土地上坐落之建物現況辦理測量，並繪製測量
    成果圖。原告雖主張變價分割，然依前所述，必於其他分割
    方案有困難者，始能採取，而審酌本件已有數名被告請求原
    物分割再予以金錢找補，則有關系爭土地是否適宜變價分割
    、或應如何原物分配，顯有賴於確認系爭土地建物現況後，
    始能綜合前述因素決定分割方案，則就系爭土地現況之測量
    費用，自屬訴訟進行所必要之費用，兩造如未繳納，將致訴
    訟程序無法進行。又大寮地政事務所以111年3月23日高市地
    寮測字第11170219000號函文，請本院通知當事人繳納測量
    費用新臺幣38,800元，爰依民事訴訟法第94條之1前段規定
    ，命原告於本裁定送達後5日內預納上開金額。如原告逾期
    不預納費用，本院將依民事訴訟法第94條之1第1項規定，定
    期通知被告墊支，如被告亦不為墊支，則視為合意停止訴訟
    程序，附此敘明。
三、依民事訴訟法第94條之1第1項前段規定，裁定如主文。
中　　華　　民　　國　　111 　年　　4 　　月　　6 　　日
                  民事第三庭  法　官　鄭珮玟
以上正本係照原本作成。
本裁定不得抗告。
中　　華　　民　　國　　111 　年　　4 　　月　　6 　　日
                              書記官  王芷鈴